---
title: "SNA_Abgabe_LucasKrannich"
author: "Lucas Krannich"
date: "2025-06-28"
output: html_document
---

```{r setup, include=FALSE}
knitr::opts_chunk$set(echo = TRUE)
```

# Social Network Analysis - Wikispeedia - Lucas Krannich

Das vorliegende Projekt wurde in Einzelarbeit statt in Gruppenarbeit durchgeführt. Im Folgenden findet eine Netzwerkanalyse des Datensatzes „Wikispeedia Navigation Paths“ statt.
Der Datensatz enthält aufgezeichnete Navigationspfade des Browserspiels „Wikispeedia“. In Wikispeedia werden die Benutzer aufgefordert, von einer bestimmten Quelle zu einem bestimmten Zielartikel zu navigieren, indem sie nur Wikipedia-Links anklicken.

Auf den zugrunde liegenden Datensatz kann über die Stanford Large Network Dataset Collection (SNAP) zugegriffen werden. https://snap.stanford.edu/data/wikispeedia.html


Das vorliegende Projekt orientiert sich grundlegend an dem folgenden Artikel:
https://studentwork.prattsi.org/infovis/labs/exploring-the-network-behind-wikispeedia/

Die starke Orientierung an dem verlinkten Artikel ist unter anderem damit zu begründen, dass der Autor eher zu den „fachlich schwächeren Studenten“ gehört, mit diesem Projekt allerdings eine Herausforderung gesucht wurde, um sich selbst weiterzuentwickeln.

Im zugrundeliegenden Artikel werden neben RStudio auch die Tools „Open Refine“ und „Gephi“ genutzt. In der vorliegenden Arbeit wird von der Nutzung von Gephi abgesehen und es wird lediglich Open Refine genutzt.

OpenRefine ist ein Tool zur Datenbereinigung und -aufbereitung. Es unterstützt den Benutzer hierbei mit einer grafischen Oberfläche. Im Folgenden wird im Kapitel Data Cleaning erneut darauf eingegangen.


## Imports (Data & Libraries)


```{r libraries, message=FALSE, warning=FALSE}
library(tidyverse)
library(igraph)
library(ggraph)
library(tidygraph)
```

TSV-Datei einlesen & Info zu Daten ausgeben

```{r read df, message=FALSE, warning=FALSE}
df <- read_tsv("C:/Users/Krann/GitHub/SNA/Wikispeedia-paths-finished.tsv", col_names = TRUE)
```

```{r df head}
head(df)
```



## Data Cleaning

Die Daten wurden vor dem Einlesen in R bereits mit Open Refine bereinigt. Die Bereinigung in OpenRefine basiert auf der Beschreibung des Artikels. Die bereinigte Version der Daten ist im verlinkten GitHub zu finden. https://github.com/krannichl/SNA/tree/main
In der Bereinigung wurden Zeilen, deren Navigationspfade ein „<“-Zeichen enthalten, entfernt. Ein „<“-Zeichen lässt darauf schließen, dass der Spieler auf die vorherige Wikipediaseite zurückgesprungen ist. In der vorliegenden Analyse sollen nur Pfade betrachtet werden, die direkt von Start- zu Endpunkt durchgeführt wurden, ohne zurückzugehen. Es soll ein ungerichtetes Netzwerk dargestellt werden.
Zudem wurden alle Zeilen entfernt, in denen der Spieler maximal 2 min gebraucht hat. So können Ausreißer vermieden werden und die verbleibende Datenbasis ist homogen in dieser Eigenschaft.

Trotz vorheriger Bereinigung enthält der Datensatz noch „NULL“-Werte. Diese sind in der Spalte „Rating“ wiederzufinden. Allerdings handelt es sich hierbei nicht um klassische 0-Werte, sondern um String-Werte. Im nächsten Schritt werden alle Zeilen, die einen Null-Wert enthalten, entfernt.
Die Null-Werte werden in R entfernt. In OpenRefine wäre dies auch möglich gewesen, es wurde sich aber dagegen entschieden, da der Umgang und die Arbeit mit OpenRefine teilweise nicht so intuitiv sind und eine Bereinigung in R schneller geht. Auf eine erneute Verwendung von OpenRefine würde in zukünftigen Projekten nur zurückgegriffen werden, wenn zuvor bereits alle Bereinigungsschritte klar sind, da die Verwendung von OpenRefine sonst eher umständlich ist.

```{r df filter, message=FALSE }
df <- df %>%
  filter(rating != "NULL")

nrow(df)
```


Der Datensatz wurde von ca. 50.000 Zeilen auf 13.527 Zeilen herunterreduziert.


```{r df head2}
head(df)
```

Alle Null-Werte wurden entfernt.
Der Datensatz ist jetzt vollständig bereinigt.

## Vorbereitung Netzwerk Analyse

Im ersten Schritt wird die Funktion Extract Edges erstellt.
Die Navigationspfade aus dem Datensatz werden ausgelesen, aufgeteilt und gespeichert. Pfade mit weniger als 2 Werten werden ignoriert. Das liegt daran, dass der Startpunkt somit auch der Endpunkt wäre.
Anschließend wird eine gerichtete Edgelist erstellt.

```{r edge-list function}

extract_edges <- function(path_string) {
  pages <- unlist(strsplit(path_string, ";"))
  if (length(pages) < 2) return(NULL)
  edges <- data.frame(
    source = pages[-length(pages)],
    target = pages[-1]
  )
  return(edges)
}

```

Die Funktion extract_edges wird auf den Datensatz angewandt.
Die Variable edge_list enthält nun die gerichtete Edge-List für alle Navigationspfade des Datensatzes.

```{r create edge-list}
edge_list <- df %>%
  pull(path) %>%
  map_dfr(extract_edges)
```

Die Edge-List wird entsprechend der Häufigkeit der einzelnen Pfade aggregiert und in der Variable weighted_edges gespeichert. 

```{r edge-list gewichten}
weighted_edges <- edge_list %>%
  count(source, target, name = "weight")
```

Da das Ziel der Analyse die Erstellung eines ungerichteten Graphen ist, wird die „Gerichtetheit“ der Edge-List aufgehoben.

```{r gerichtetheit aufheben}
g <- graph_from_data_frame(weighted_edges, directed = FALSE)
```

Berechnung der 2 Zentralitätsmaße „Betweenness“ und „Degree“.

Die Betweenness bezieht sich im vorliegenden Fall auf die Vermittler-Funktion eines Knotens. Eine hohe Betweenness zeigt, wie oft ein Knoten als Zwischenschritt genutzt wurde.

Der Degree zeigt, mit wie vielen weiteren Wikipedia-Seiten eine bestimmte Wikipedia-Seite verlinkt ist.

```{r Zentralitätsmaße}
V(g)$betweenness <- betweenness(g)
V(g)$degree <- degree(g)
```

## "Naiver Plot"

Im Folgenden wird zunächst der erste Plot des Netzwerks dargelegt, um den Stand nach der Datenbereinigung zu visualisieren.

```{r Naiver PLot}
plot_unfiltered_network <- ggraph(g, layout = "fr") +
  # Kanten: Gewicht → Breite, Farbe: dezent
  geom_edge_link(aes(width = weight), alpha = 0.2, color = "gray40") +
  scale_edge_width(range = c(0.2, 3)) +

  # Knoten: Größe nach Betweenness, Farbe nach Degree
  geom_node_point(aes(size = betweenness, color = degree), show.legend = TRUE) +
  scale_size_continuous(range = c(1, 10)) +
  scale_color_viridis_c(option = "B", direction = -1) +

  # Knotenbeschriftung – stark eingeschränkt zur Vermeidung von Überladung
  geom_node_text(aes(label = name), repel = TRUE, size = 2.5, max.overlaps = 10) +

  theme_void() +
  labs(
    title = "Wikispeedia Netzwerkvisualisierung (ungesäubert)",
    subtitle = "Größe = Betweenness Centrality | Farbe = Degree | Keine Filterung"
  ) +
  theme(
    legend.position = "right",
    plot.title = element_text(hjust = 0.5, face = "bold", size = 16),
    plot.subtitle = element_text(hjust = 0.5, size = 12)
  )

```

```{r print Naive plot}
print(plot_unfiltered_network)
```

Da es sich nach dem Data Cleaning immer noch um ein sehr umfangreiches Netzwerk handelt, wird es auf den Degree gefiltert und Knoten, deren Degree unter dem festgelegten Schwellenwert „60“ liegt, werden in der weiteren Analyse nicht weiter beachtet.
Dieses Vorgehen schafft einerseits ein übersichtlicheres Netzwerk, da das Rauschen im Datensatz verringert wird. Andererseits wird der Fokus der Analyse stärker auf die Kernstruktur gelegt, da lediglich strukturell relevante Knoten in die Analyse mit einbezogen werden. Zudem wird eine übersichtlichere visuelle Darstellung ermöglicht.

Eine alternative Filterung auf die Betweenness wurde in der vorliegenden Analyse nicht durchgeführt.

```{r degree filter}
min_degree_threshold <- 60


g_filtered <- g %>%
  delete_vertices(V(g)$degree < min_degree_threshold) # Knoten mit weniger als X Verbindungen entfernen


cat("Anzahl der Knoten im ursprünglichen Graphen:", vcount(g), "\n")
cat("Anzahl der Knoten im gefilterten Graphen (Degree-Filter):", vcount(g_filtered), "\n")
```


Erneute Berechnung der Betweenness- und Degree-Werte auf Basis des gefilterten Netzwerks.
Dies ist notwendig, weil sich durch das Entfernen von Knoten im vorherigen Schritt auch die Struktur des Netzwerks verändert und damit die relativen zentralen Rollen der verbliebenen Knoten neu zu bestimmen sind.


```{r Zentralitätsmaße2}
V(g_filtered)$betweenness <- betweenness(g_filtered)
V(g_filtered)$degree <- degree(g_filtered)

```

## Visualisierung des gefilterten Netzwerks

```{r gefilterter Plot, warning=FALSE}
plot_filtered_network <- ggraph(g_filtered, layout = "fr") +
  # Kanten: Breite nach Gewicht, Farbe dunkelgrün
  geom_edge_link(aes(width = weight), alpha = 0.3, color = "darkgreen") + # alpha leicht erhöht
  scale_edge_width(range = c(0.5, 5)) + # Bereich für Kantenbreite angepasst für bessere Sichtbarkeit
  
  # Knoten: Größe nach Betweenness, Farbe nach Degree
  geom_node_point(aes(size = betweenness, color = degree), show.legend = TRUE) +
  scale_size_continuous(range = c(3, 15)) + # Bereich für Knotengröße angepasst für bessere Sichtbarkeit
  scale_color_viridis_c(option = "B", direction = -1) + # Eine bessere Farbskala (viridis)
  geom_node_text(aes(label = name), repel = TRUE, size = 3, max.overlaps = 20) + # Knotenbeschriftungen
  
  theme_void() + # Entfernt Achsen und Hintergrund
  labs(
    title = "Wikispeedia Netzwerkvisualisierung (gefiltert)",
    subtitle = "Größe = Betweenness Centrality | Farbe = Degree | Filter: Degree > 60"
  ) +
  theme(
    legend.position = "right", # Legendenposition anpassen
    plot.title = element_text(hjust = 0.5, face = "bold", size = 16),
    plot.subtitle = element_text(hjust = 0.5, size = 12)
  )
```

```{r print gefilterter Plot}
print(plot_filtered_network)
```

Das gefilterte Netzwerk ist bereits besser interpretierbar. 
Sowohl die Betweenness als auch der Degree der Knoten sind ersichtlich und bieten einen klaren Einblick in die Relevanz der Knoten.
Jedoch ist hervorzuheben, dass die Gewichtung der Kanten in der gewählten Darstellung Optimierungspotenzial hat, da diese in der visuellen Darstellung kaum erkenntlich ist.
Zudem liegt im vorliegenden Fall die Problematik vor, dass mit einem Gewinn an Übersichtlichkeit die Gefahr besteht, Informationen zu verlieren.
Um die visuellen Erkenntnisse zu unterstützen, werden im Folgenden die Knoten gemäß ihrer Betweenness, Degree und Gewichtungswerte tabellarisch dargestellt.

## Tabellarische Darstellung

Aufgrund des Umfangs der Daten werden im vorliegenden Markdown nur die Vorschau auf die Tabellen (Tabellenköpfe) dargestellt.

```{r df für Netzwerk Tabellenansicht}
node_metrics_df <- as_data_frame(g_filtered, what = "vertices")
```

```{r Netzwerk Tabellenansicht sortiert nach betweeness}
node_metrics_df_sorted_betweenness <- node_metrics_df %>%
  arrange(desc(betweenness))

head(node_metrics_df_sorted_betweenness, n= 10)

```

Vor allem die Wikipedia-Seiten „South_Africa“, „Gold“ und „Human“ dienen als Vermittler. Sie werden also oft als Zwischenschritt für die Navigation zur Ziel-Wikipedia-Seite genutzt. 
Dies ist darauf zurückzuführen, dass Sie möglicherweise thematisch breit verbunden sind und als Knotenpunkt für viele unterschiedliche Themenbereiche dienen.

```{r Netzwerk Tabellenansicht sortiert nach degree}
node_metrics_df_sorted_degree <- node_metrics_df %>%
  arrange(desc(degree))

head(node_metrics_df_sorted_degree, n= 10)

```

Die Wikipedia-Seiten „United States“, „Europe“, „United Kingdom“ und „Africa“ zeigen die höchsten Degree-Werte. Es handelt sich dabei also um die Wikipedia-Seiten, die mit den meisten anderen Wikipedia-Seiten verlinkt sind.


```{r Netzwerk Tabellenansicht sortiert nach Gewicht}
edge_df <- as_data_frame(g_filtered, what = "edges")

edge_df_sorted <- edge_df %>%
  arrange(desc(weight))

head(edge_df_sorted,n= 10)

```

Die Häufigkeit, mit der eine bestimmte Wikipedia-Seite (also der Übergang von einer Wikipedia-Seite zur nächsten) in den Navigationspfaden der Nutzer vorkommt

Die Kante zwischen President_of_the_United_States und United_States hat das höchste Kantengewicht. Die Kante zeigt also eine essenzielle Verbindung zwischen den beiden Wikipediaseiten und deren Nutzung.
Hervorzuheben ist aber die Relevanz der Wikipedia-Seiten. Die Wikipedia-Seite „United_States“ ist sowohl in der Betweenness als auch im Degree in den Top 10 der relevantesten Wikipedia-Seiten, die Wikipedia-Seite „President_of_the_United_States“ ist in Bezug auf beide Zentralitätsmaße auf dem letzten Platz.

## Fazit

Im Rahmen der vorliegenden Netzwerkanalyse wurde das Navigationsverhalten von Wikispeedia-Spielern untersucht. Ziel war es, zentrale Wikipedia-Seiten zu identifizieren, die entweder besonders häufig besucht wurden oder als verbindende Knoten im Netzwerk fungieren.

Mithilfe grundlegender Zentralitätsmaße – Degree und Betweenness – konnten zwei Perspektiven auf die Wichtigkeit einzelner Seiten gewonnen werden:

Degree identifizierte Seiten mit vielen direkten Verbindungen, wie United_States oder Europe, die vermutlich aufgrund ihrer allgemeinen Relevanz und hohen Verlinkung häufig angesteuert wurden.

Betweenness hob Seiten wie South_Africa, Gold oder Human hervor, die als wichtige Übergangspunkte auf dem Weg zwischen anderen Themen dienen.


