---
title: "SNA_Abgabe_LucasKrannich"
author: "Lucas Krannich"
date: "2025-06-28"
output: html_document
---

```{r setup, include=FALSE}
knitr::opts_chunk$set(echo = TRUE)
```

# Social Network Analysis - Wikispeedia - Lucas Krannich

Das vorliegende Projekt wurde in einzelarbeit statt in Gruppenarbeit durchgeführt.

Das vorliegende Projekt orientiert sich Grundlegend an dem folgenden Artikel:
https://studentwork.prattsi.org/infovis/labs/exploring-the-network-behind-wikispeedia/

Die Starke orientierung an dem verlinkten Artikel ist unter anderem damit zu begründen, dass der Student eher zu den "fachlich schwächeren" gehört, mit diesem Projekt allerdings eine Herausforderung gesucht wurde, um sich selbst weiter zu entwickeln und weiterzuentwickeln.


## Imports (Data & Libraries)

Libraries importieren

```{r libraries, message=FALSE, warning=FALSE}
library(tidyverse)
library(igraph)
library(ggraph)
library(tidygraph)
```

TSV-Datei einlesen & Info zu Daten ausgeben

```{r read df, message=FALSE, warning=FALSE}
df <- read_tsv("C:/Users/Krann/GitHub/SNA/paths-finished-tsv.tsv", col_names = TRUE)
```

```{r df head}
head(df)
```

## ToDo: Einbringen, dass Tool zur darstellung nicht genutzt wird


## Data Cleaning

Die Daten wurden vor dem Einlesen in R bereits mit Open Refine bereinigt. Die Bereinigung in Open Refine basiert auf der beschreibung des Artikels.
Zeilen, deren Navigationspfade die ein "<" Zeichen enthalten wurden entfernt. ein "<" Zeichen lässt darauf schließen, dass der Spieler zurück auf die Vorherige Wikipedia seite gesprungen ist. In der vorliegenden Analyse sollen nur Pfade betrachtet werden, die direkt von Start- zu Endpunkt durchgeführt wurden, ohne zurück zu gehen. Es soll ein ungerichtetes Netzwerkt dargestellt werden.

Zudem wurden alle Zeilen entfernt, in denen der Spieler maximal 2min gebraucht hat. So können ausreiser vermieden werden und die verbleibenden Datenbasis hat homogene Eigenschaften.

Trotz vorheriger Bereinigung enthält der Datensatz noch "NULL" werte. Diese sind in der Spalte "Rating" wiederzufinden. Allerdings hadelt es sich hierbei nicht um klassische 0 werte, sondern um String werte. Im nächsten Schritt werden alle Zeilen, die einen Null-Wert enthalten, entfernt.
Die Null-Werte werden in R-Entfernt. In Open Refine wäre dies auch möglich gewesen, es wurde sich aber dagegen entschieden, da der Umgang & Die Arbeit mit Open Refine teilweise nicht so intuitiv ist und eine Bereinigung in R schneller geht. Auf eine erneute verwendung von Open Refine würde in zukünftigen Projekten nur zurückgegriffen werden, wenn zuvor bereits alle bereinigungsschritte klar sind, da die verwendung von Open Refine sonst eher umständlich ist.

```{r df filter, message=FALSE }
df <- df %>%
  filter(rating != "NULL")

nrow(df)
```


Der Datensatz wurde von ca. 50.000 Zeilen auf 13.527 Zeilen herunter reduziert.


```{r df head2}
head(df)
```

Alle Null Werte wurden entfernt.
Der Datensatz ist jetzt vollständig bereinigt.

## Vorbereitung Netzwerk Analyse

Im ersten Schritt wird die Funktion Extract Edges erstellt.
Die Navigationspfade aus dem Datensatz werden ausgelesen aufgeteilt und gespeichert. Pfade mit weniger als 2 Werten werden ignoriert. Das liegt daran, dass der Startpunkt somit auch dem Endpunkt wäre.
Anschließend wird eine gerichtete Edgelist erstellt.

```{r edgelist function}

extract_edges <- function(path_string) {
  pages <- unlist(strsplit(path_string, ";"))
  if (length(pages) < 2) return(NULL)
  edges <- data.frame(
    source = pages[-length(pages)],
    target = pages[-1]
  )
  return(edges)
}

```

Die Funktion extract_edges wird auf den Datensatz angewandt.
Die Variable edge_list enthält nun die gerichtete Edge List für alle Navigationspfade des Datensatzes.

```{r create edge list}
edge_list <- df %>%
  pull(path) %>%
  map_dfr(extract_edges)
```

Die Edge List wird entsprechend der Häufigkeit der einzelnen Pfaden Aggregiert und in der Variable weighted_edges gespeichert. 

```{r edge list gewichten}
weighted_edges <- edge_list %>%
  count(source, target, name = "weight")
```

Da das Ziel der Analyse die Erstellung eines ungerichteten Graphen ist, wird die "gerichtetheit" der Edge List aufgehoben.

```{r gerichtetheit aufheben}
g <- graph_from_data_frame(weighted_edges, directed = FALSE)
```

Berechnung von 2 Zentralitätsmaße für alle Knoten im Netzwerk.

Betweenness: Wie oft liegt ein Knoten auf den kürzesten Pfaden zwischen anderen Knoten.
-> Es wrde sich für die Betweenness entschieden, da erkannt werden sollte, welche Knoten eine "Verbinder Rolle" haben (hierfür spricht ein hoher wert)

Degree: Berechnet für jeden Knoten die Anzahl der angrenzenden Kanten.
-> Ein hoher Wert spricht dafür, dass der Knoten eine hohe lokale Konnektivität hat. Da er sich eignet, um populäre Seiten / populären Knoten zu identifizieren, wurde dieser Wert gewählt.

```{r Zentralitätsmaße}
V(g)$betweenness <- betweenness(g)
V(g)$degree <- degree(g)
```

```{r}
plot_unfiltered_network <- ggraph(g, layout = "fr") +
  # Kanten: Gewicht → Breite, Farbe: dezent
  geom_edge_link(aes(width = weight), alpha = 0.2, color = "gray40") +
  scale_edge_width(range = c(0.2, 3)) +

  # Knoten: Größe nach Betweenness, Farbe nach Degree
  geom_node_point(aes(size = betweenness, color = degree), show.legend = TRUE) +
  scale_size_continuous(range = c(1, 10)) +
  scale_color_viridis_c(option = "B", direction = -1) +

  # Knotenbeschriftung – stark eingeschränkt zur Vermeidung von Überladung
  geom_node_text(aes(label = name), repel = TRUE, size = 2.5, max.overlaps = 10) +

  theme_void() +
  labs(
    title = "Wikispeedia Netzwerkvisualisierung (ungesäubert)",
    subtitle = "Größe = Betweenness Centrality | Farbe = Degree | Keine Filterung"
  ) +
  theme(
    legend.position = "right",
    plot.title = element_text(hjust = 0.5, face = "bold", size = 16),
    plot.subtitle = element_text(hjust = 0.5, size = 12)
  )

```

```{r}
print(plot_unfiltered_network)
```

Da es sich immernoch um ein sehr umfangreiches Netzwerk handelt, wird es auf den Degree gefiltert und Knoten deren Degree unter dem festgelegten Schwellenwert liegen, werden in der Weiteren Analyse nicht weiter beachtet.
Dieses Vorgehen schafft einerseits ein übersichtlicheres Netzwerk unterstützt, da das Rauschen im Datensatz veringert wird. Andererseits wird der Fokus der Analyse stärker auf die Kernstruktur gelegt, da lediglich strukturell relevante Knoten in die Analyse mit einbezogen werden. Zudem wird eine übersichtlichere Visuelle Darstellung ermöglicht.

Eine Alternative Filterung auf die Betweenness wurde in der vorliegenden Analysennicht durchgeführt.

```{r degree filter}
min_degree_threshold <- 60


g_filtered <- g %>%
  delete_vertices(V(g)$degree < min_degree_threshold) # Knoten mit weniger als X Verbindungen entfernen


cat("Anzahl der Knoten im ursprünglichen Graphen:", vcount(g), "\n")
cat("Anzahl der Knoten im gefilterten Graphen (Degree-Filter):", vcount(g_filtered), "\n")
```


Erneute berechnung der Betweenness- und Degree-Werte,auf Basis des gefilterten Netzwerks.
Dies ist notwendig, weil sich durch das Entfernen von Knoten im vorherigen Schritt auch die Struktur des Netzwerks verändert und damit die relativen zentralen Rollen der verbliebenen Knoten neu zu bestimmen sind.


```{r}
V(g_filtered)$betweenness <- betweenness(g_filtered)
V(g_filtered)$degree <- degree(g_filtered)

```

##Hier komplett nochmal drüber schauen und Doku ergänzen

```{r tabellenansicht}
# Alle Knotenattribute als DataFrame extrahieren
node_metrics_df <- as_data_frame(g_filtered, what = "vertices")

# Vorschau auf die Tabelle
head(node_metrics_df)

# Optional: Nach Betweenness sortieren, um zentrale Knoten zu identifizieren
node_metrics_df_sorted_betweenness <- node_metrics_df %>%
  arrange(desc(betweenness))

# Vorschau auf die Tabelle
head(node_metrics_df_sorted_betweenness)

# Optional: Nach Betweenness sortieren, um zentrale Knoten zu identifizieren
node_metrics_df_sorted_degree <- node_metrics_df %>%
  arrange(desc(degree))

# Vorschau auf die Tabelle
head(node_metrics_df_sorted_degree)

```


```{r}
edge_df <- as_data_frame(g_filtered, what = "edges")

# Optional: Nach gewicht sortieren, um zentrale Knoten zu identifizieren
edge_df_sorted <- edge_df %>%
  arrange(desc(weight))

head(edge_df_sorted)

```


# Visualisierung des gefilterten Netzwerks

## hier nochmal dran arbeiten

```{r plot function, warning=FALSE}
plot_filtered_network <- ggraph(g_filtered, layout = "fr") +
  # Kanten: Breite nach Gewicht, Farbe dunkelgrün
  geom_edge_link(aes(width = weight), alpha = 0.3, color = "darkgreen") + # alpha leicht erhöht
  scale_edge_width(range = c(0.5, 5)) + # Bereich für Kantenbreite angepasst für bessere Sichtbarkeit
  
  # Knoten: Größe nach Betweenness, Farbe nach Degree
  geom_node_point(aes(size = betweenness, color = degree), show.legend = TRUE) +
  scale_size_continuous(range = c(3, 15)) + # Bereich für Knotengröße angepasst für bessere Sichtbarkeit
  scale_color_viridis_c(option = "B", direction = -1) + # Eine bessere Farbskala (viridis)
  geom_node_text(aes(label = name), repel = TRUE, size = 3, max.overlaps = 20) + # Knotenbeschriftungen
  
  theme_void() + # Entfernt Achsen und Hintergrund
  labs(
    title = "Wikispeedia Netzwerkvisualisierung (gefiltert)",
    subtitle = "Größe = Betweenness Centrality | Farbe = Degree | Filter: Degree > 60"
  ) +
  theme(
    legend.position = "right", # Legendenposition anpassen
    plot.title = element_text(hjust = 0.5, face = "bold", size = 16),
    plot.subtitle = element_text(hjust = 0.5, size = 12)
  )
```



```{r}
print(plot_filtered_network)
```

















