---
title: "SNA_Abgabe_LucasKrannich"
author: "Lucas Krannich"
date: "2025-06-28"
output: html_document
---

```{r setup, include=FALSE}
knitr::opts_chunk$set(echo = TRUE)
```

# Social Network Analysis - Wikispeedia - Lucas Krannich

Das vorliegende Projekt wurde in einzelarbeit statt in Gruppenarbeit durchgeführt.

Das vorliegende Projekt orientiert sich Grundlegend an dem folgenden Artikel:
https://studentwork.prattsi.org/infovis/labs/exploring-the-network-behind-wikispeedia/

Die Starke orientierung an dem verlinkten Artikel ist unter anderem damit zu begründen, dass der Student eher zu den "fachlich schwächeren" gehört, mit diesem Projekt allerdings eine Herausforderung gesucht wurde, um sich selbst weiter zu entwickeln und weiterzuentwickeln.


## Imports (Data & Libraries)

Libraries importieren

```{r libraries, message=FALSE, warning=FALSE}
library(tidyverse)
library(igraph)
library(ggraph)
library(tidygraph)
```

TSV-Datei einlesen & Info zu Daten ausgeben

```{r read df, message=FALSE, warning=FALSE}
df <- read_tsv("C:/Users/Krann/GitHub/SNA/paths-finished-tsv.tsv", col_names = TRUE)
```

```{r df head}
head(df)
```

## Data Cleaning

Die Daten wurden vor dem Einlesen in R bereits mit Open Refine bereinigt. Die Bereinigung in Open Refine basiert auf der beschreibung des Artikels.
Zeilen, deren Navigationspfade die ein "<" Zeichen enthalten wurden entfernt. ein "<" Zeichen lässt darauf schließen, dass der Spieler zurück auf die Vorherige Wikipedia seite gesprungen ist. In der vorliegenden Analyse sollen nur Pfade betrachtet werden, die direkt von Start- zu Endpunkt durchgeführt wurden, ohne zurück zu gehen. Es soll ein ungerichtetes Netzwerkt dargestellt werden.

Zudem wurden alle Zeilen entfernt, in denen der Spieler maximal 2min gebraucht hat. So können ausreiser vermieden werden und die verbleibenden Datenbasis hat homogene Eigenschaften.

Trotz vorheriger Bereinigung enthält der Datensatz noch "NULL" werte. Allerdings hadelt es sich hierbei nicht um klassische 0 werte, sondern um String werte. Im nächsten Schritt werden alle Zeilen, die einen Null-Wert enthalten, entfernt.
Die Null-Werte werden in R-Entfernt. In Open Refine wäre dies auch möglich gewesen, es wurde sich aber dagegen entschieden, da der Umgang & Die Arbeit mit Open Refine teilweise nicht so intuitiv ist und eine Bereinigung in R schneller geht. Auf eine erneute verwendung von Open Refine würde in zukünftigen Projekten nur zurückgegriffen werden, wenn zuvor bereits alle bereinigungsschritte klar sind, da die verwendung von Open Refine sonst eher umständlich ist.

```{r df Info}
df <- df %>%
  filter(rating != "NULL")
```



```{r df head2}
head(df)
```

Alle Null Werte wurden entfernt.
Der Datensatz ist jetzt vollständig bereinigt.

## Vorbereitung Netzwerk Analyse

Funktion zum Extrahieren der Übergänge aus einem Pfad

```{r edgelist}

extract_edges <- function(path_string) {
  pages <- unlist(strsplit(path_string, ";"))
  if (length(pages) < 2) return(NULL)
  edges <- data.frame(
    source = pages[-length(pages)],
    target = pages[-1]
  )
  return(edges)
}

```

Anwenden auf alle Pfade

```{r}
edge_list <- df %>%
  pull(path) %>%
  map_dfr(extract_edges)
```

Kanten Gewichten

```{r}
weighted_edges <- edge_list %>%
  count(source, target, name = "weight")
```

ungerichtetes Netzwerkobjekt erzeugen

```{r}
g <- graph_from_data_frame(weighted_edges, directed = FALSE)
```

Berechne zentrale Metriken und speichere sie als Knotenattribute

```{r}
V(g)$betweenness <- betweenness(g)
V(g)$degree <- degree(g)
```

Experimentieren Sie mit diesem Schwellenwert (z.B. 10, 20, 50, 100)
Beispiel: Nur Knoten mit mindestens X Verbindungen behalten
```{r}
min_degree_threshold <- 40


g_filtered <- g %>%
  delete_vertices(V(g)$degree < min_degree_threshold) # Knoten mit weniger als X Verbindungen entfernen


cat("Anzahl der Knoten im ursprünglichen Graphen:", vcount(g), "\n")
cat("Anzahl der Knoten im gefilterten Graphen (Degree-Filter):", vcount(g_filtered), "\n")
```


WICHTIG: Wenn Sie Knoten löschen, sollten Betweenness und Degree neu berechnet werden,
da sich die Pfade und Verbindungen im gefilterten Graphen ändern.

```{r}
V(g_filtered)$betweenness <- betweenness(g_filtered)
V(g_filtered)$degree <- degree(g_filtered)

```

# Visualisierung des gefilterten Netzwerks

```{r}
plot_filtered_network <- ggraph(g_filtered, layout = "fr") +
  # Kanten: Breite nach Gewicht, Farbe dunkelgrün
  geom_edge_link(aes(width = weight), alpha = 0.3, color = "darkgreen") + # alpha leicht erhöht
  scale_edge_width(range = c(0.5, 5)) + # Bereich für Kantenbreite angepasst für bessere Sichtbarkeit
  
  # Knoten: Größe nach Betweenness, Farbe nach Degree
  geom_node_point(aes(size = betweenness, color = degree), show.legend = TRUE) +
  scale_size_continuous(range = c(3, 15)) + # Bereich für Knotengröße angepasst für bessere Sichtbarkeit
  scale_color_viridis_c(option = "B", direction = -1) + # Eine bessere Farbskala (viridis)
  geom_node_text(aes(label = name), repel = TRUE, size = 3, max.overlaps = 20) + # Knotenbeschriftungen
  
  theme_void() + # Entfernt Achsen und Hintergrund
  labs(
    title = "Wikispeedia Netzwerkvisualisierung (gefiltert)",
    subtitle = "Größe = Betweenness Centrality | Farbe = Degree | Filter: Degree > 3"
  ) +
  theme(
    legend.position = "right", # Legendenposition anpassen
    plot.title = element_text(hjust = 0.5, face = "bold", size = 16),
    plot.subtitle = element_text(hjust = 0.5, size = 12)
  )
```



```{r}
print(plot_filtered_network)
```

















